# 股权收购中的基准日和交割日之间的期间审计问题

提问人：yzhxkm 时间：2016-10-09 10:26:47
请教：作为收购方，股权收购中的基准日和交割日之间的期间审计应注意些什么问题？谢谢

回答人：chenyiwei
过渡期间审计（交割日审计）从会计核算角度应重点关注的问题： 1 、在核实过渡期内资产、负债和净资产变动的基础上，以基准日的评估值为起点，依据基准日评估值为基础调整过渡期间的折旧、摊销、成本结转等因素，推算出模拟的被购买方净资产公允价值，为确定购买日合并报表层面对被购买方可辨认净资产公允价值提供基础。 2 、关注收购协议对过渡期间损益承担方法的约定，特别是关注对过渡期间损益计算基础的约定（很多实际案例中这一条是缺乏的），确定截至交割日，购买方或目标企业有权向出售方收取的金额，或者购买方或目标企业有义务分配给出售方的金额，根据协议约定的具体实现方式对该金额作出适当的会计处理。